

CONTACTO

Dirección: Villa Lugano (1439) Celular: (+54) 1166168945 Email: z.catriel.labat@gmail.com

SOBRE MI

Soy un desarrollador Fullstack con experiencia en frontend y backend, especializado en animaciones y bases de datos para aplicaciones web. Además, estudio robótica industrial, soy actor profesional y docente de actuación. Trabajo bien en equipo y me motiva aprender cosas nuevas.

APTITUDES

- Trabajo en equipo.
- Capacidad de adaptación.
- Creatividad.
- Docencia

REPOSITORIOS EN GITHUB

- Mercado PC: Tienda online de productos para computadoras usando JS.
- Mercado Juegos: Tienda online de videos juegos utilizando Reactjs.
- <u>Animales</u>: Aplicación web informativa sobre mascotas creado con html y css.
- <u>E-Peliculas</u>: aplicación web utilizando api de cartelera de cine utilizando Reacis.

REFERENCIA LABORAL

Juan - Encargado de Sucursal, Belgrano 10G (+54) 1550417599

ZEEB CATRIEL LABAT

DEVELOPER FULL STACK

FORMACIÓN ACADEMICA

Coderhouse (2021-2022)

Carrera de desarrollador Fullstack

Desarrollo web

Html5- Css - Sass - Bootstrap

Desarrollador con JavaScript

Javascript - git - github

Desarrollo Frontend React

React js

Desarrollo Backend

- Nodejs - Express - npm - Router - Motores de plantilla - Websockets -SQL -MongoDB

Escuela robótica

Programación TPE robot Fanuc -Rutina de programa-Posiciones- Introducciones- Modificar-

Grabar - Movimiento manual del robot.

Gral. José de San Martín. ESC. TEC. N°32 DE N°14

Técnico en Computación. 2006-2013

- Programación.
- Armado y reparación de PC.
- Conocimiento básico de Motores.
- Electricidad, soldadura, carpintería, tornería, hojalatería.
- Dibujo técnico.

Programa tu futuro

- -Práctica profesionalizante de escuela técnica con Especialidad Informática. 2013
- Reparación de software Plan Sarmiento

IDIOMAS

Nivel de ingles:

- Oral: A2
- Escrito: B1
- Lecto comprensión: B1

-Institutos

- CUI Centro universitario de idiomas.
- - La Asociación de Ex Alumnos del Profesorado en Lenguas Vivas, Juan R. Fernández.

EXPERIENCIA

2021-2022

- Vendedor telefónico de Obras sociales en Belgrano 10G 2019- 2020
- Vigilador en la Empresa de seguridad CI5 en la zona portuaria.
- Recepcionista en Hostel Suites Florida.
- Publicista en Amnistía International.
- Vendedor en consultora PROA.
 2014
- Encargado atención al cliente, cocina y limpieza en Buffet.